臺灣臺北地方法院刑事判決　　　　　　 96年度簡上字第402號
上　訴　人
即　被　告　甲○○
上列被告因家庭暴力防治法案件，不服本院台北簡易庭96年度簡
字第2975號判決（檢察官聲請簡易判決處刑：96年度偵字第
15657號），提起上訴，本院判決如下：
    主  文
上訴駁回。
    事  實
一、甲○○與乙○○前為夫妻，2人間具有家庭暴力防治法第3條
    第1款所定之家庭成員關係。甲○○於96年7月23日晚間10時
    許，在臺北市○○區○○街21巷5號3樓住處，與乙○○因故
    發生爭執，詎甲○○基於傷害之犯意，明知乙○○雙腿截肢
    ，為重度肢障行動不便，竟持熱水瓶擲向乙○○，致其因而
    受有兩肩及前胸燙傷等傷害。
二、案經乙○○訴由臺北市政府警察局中正第二分局報告偵辦。
    理  由
一、訊據上訴人即被告甲○○坦承於上開時地因故與告訴人乙○
    ○發生爭執，並持熱水瓶擲向告訴人等情不諱，惟矢口否認
    有犯行，辯稱：是告訴人先拿熱水瓶丟向伊，伊才丟向告訴
    人，且伊丟完後即離開，不知告訴人有受傷云云。經查：告
    訴人因與被告發生爭執，因受熱水瓶內之熱水澆淋，受有兩
    肩及前胸燙傷等情，業經告訴人於警詢中證述明確，且有台
    北市立聯合醫院和平院區診斷書一紙在卷可查。雖告訴人於
    警訊陳稱其身上之燙傷係被告以熱水澆淋，於本院審理中亦
    稱：「被告沒有拿熱水瓶丟我」、「可能被告要拿熱水瓶扔
    我時，熱水濺出來」等語，與被告所述情形不同，惟被告於
    告訴人以熱水瓶扔向伊後，隨即擲回，迭經被告供明，而告
    訴人於本院作證時亦稱：「是我拿熱水瓶丟他，他是不是要
    拿熱水瓶打我，我不知道，因為他站著，我坐在地上我不知
    道」等語，顯見，告訴人因與被告發生爭執時，丟熱水瓶後
    即因被告欲衝向伊而跌落地面，未見到被告確實之動作，故
    此部分應以被告所言為可採，又告訴人丟擲熱水瓶後，熱水
    瓶瓶蓋因老舊而打開，斯時，被告即應注意可能因熱水濺出
    而傷人，惟被告因氣憤而擲回，且依告訴人所言，被告意欲
    打告訴人，顯見被告丟擲熱水瓶之意，係在傷害告訴人，告
    訴人因之確實受傷，被告傷害之犯意及犯行甚明，可堪認定
    ，自應依法論科。
二、核被告所為係犯刑法第277條第1項之傷害罪。原審本同上見
    解，適用刑法第277條第1項、第41條第1項前段、刑法施行
    法第1條之1，並審酌被告偶因細故與告訴人發生爭執，不思
    理性溝通，明知告訴人為重度肢障，行動不便，竟以熱水瓶
    傷害告訴人等情狀，量處被告拘役二十日，並諭知易科罰金
    之折算標準，其認事用法及量刑均無不合，被告上訴，否認
    犯罪指摘原判決不當為無理由，應駁回被告之上訴。
據上論斷，應依刑事訴訟法第455條之1第2項、第368條判決如主
文。
本案經檢察官永欽到庭執行職務
中　　華　　民　　國　　96　　年　　12　　月　　13　　日
　　　　　　　　　刑事第六庭 審判長法　官     周占春
                                   法  官     趙子榮
                                   法  官     林孟皇
上正本證明與原本無異。
不得上訴。
                                   書記官     殷玉芬
中　　華　　民　　國　　96　　年　　12　　月　　13　　日
